【裁判字號】    97,訴,994
【裁判日期】    971031
【裁判案由】    違反毒品危害防制條例
【裁判全文】
臺灣新竹地方法院刑事判決               97年度訴字第994號
公  訴  人  臺灣新竹地方法院檢察署檢察官
被      告  甲○○
                    號
上列被告因違反毒品危害防制條例案件，經檢察官聲請簡易判決
處刑（97年度毒偵字第1344號），本院新竹簡易庭認本件不得為
簡易判決處刑，改依適用通常訴訟程序審理，並經本院合議庭裁
定依簡式審判程序判決如下：
    主  文
甲○○施用第一級毒品，累犯，處有期徒刑玖月。
扣案之殘渣袋壹只沒收銷燬之。扣案之注射針筒壹支沒收之。
    事  實
一、甲○○前曾於民國93年間因犯竊盜罪，經本院於93年2 月25
    日以93年度竹簡字第162 號判處有期徒刑4 月，於93年3 月
    15日確定，並於94年10月2 日執行完畢。
二、甲○○前曾於93年間因施用毒品案件，經臺灣新竹地方法院
    檢察署檢察官聲請，而經本院於93年3 月8 日以93年度毒聲
    字第83號裁定送勒戒處所觀察、勒戒，旋因觀察、勒戒後，
    因認有繼續施用毒品傾向，經臺灣新竹地方法院檢察署檢察
    官聲請，而經本院於93年5 月19日以93年度毒聲字第144 號
    裁定令入戒治處所施以強制戒治。嗣因執行屆滿3 月，成效
    良好，於94年1 月17日停止戒治出所，並經臺灣新竹地方法
    院檢察署檢察官於94年1 月20日以94年度戒毒偵字第2 號，
    以強制戒治期滿而為不起訴處分確定。其又於96年間，因施
    用毒品案件，經臺灣新竹地方法院檢察署檢察官起訴，而經
    本院於97年8 月13日以97年度訴字第640 號判處有期徒刑8
    月、8 月，應執行有期徒刑1 年2 月確定。又於97年間，因
    施用毒品案件，經臺灣新竹地方法院檢察署檢察官起訴，而
    經本院於97年5 月30日以97年度訴字第403 號判處有期徒刑
    7 月，於97年6 月27日確定。
三、惟甲○○猶不知悔改，復於前開強制戒治處分執行完畢後5
    年內，基於施用第一級毒品海洛因之犯意，於97年7 月11日
    22時許，在位於新竹市○區○○里○○鄰○○街187 巷10號3
    樓之住處內，以將海洛因摻水置入針筒內施打於皮膚之方式
    ，施用第一級毒品海洛因。嗣於同日22時10分許為其父何春
    祥發現上情，乃報警舉發，而為警於同日22時50分許，在上
    址查獲，並扣得甲○○所有且供其為施用海洛因犯行所用之
    殘渣袋1 只及注射針筒1 支等物。
四、案經新竹市警察局第一分局報請臺灣新竹地方法院檢察署檢
    察官偵查起訴。
    理  由
一、本件被告甲○○所犯為毒品危害防制條例第10條第1 項之施
    用第一級毒品罪，非死刑、無期徒刑、最輕本刑為三年以上
    有期徒刑之罪，或高等法院管轄第一審之案件，被告於本院
    準備程序進行中，就被訴事實為有罪之陳述，經本院合議庭
    認合於新修正刑事訴訟法第273 條之1 第1 項之規定，裁定
    進行簡式審判程序，合先敘明。
二、訊據被告甲○○對於上揭時地以如事實欄所示方法，施用第
    一級毒品海洛因等情坦承不諱，並有搜索經過及結果陳報書
    1 份、新竹市警察局第一分局扣押筆錄1 份、扣押物品清單
    1 份、南寮派出所巡佐兼副所長古杉茂所出具之偵查報告1
    份及照片4 幀等在卷足稽，復有殘渣袋1 只及注射針筒1 支
    扣案足資佐證。而經警將被告親採封緘之尿液送驗結果，確
    呈嗎啡陽性反應等情，有新竹市警察局辦理煙毒、麻醉藥品
    案尿液送驗受檢人真實姓名代號對照表及臺灣尖端先進生技
    醫藥股份有限公司於97年7 月30日所出具之濫用藥物檢驗報
    告各1 份附卷足憑，足見被告所為前開自白，確與事實相符
    而堪採信。
三、再者，被告前曾於93年間因施用毒品案件，經臺灣新竹地方
    法院檢察署檢察官聲請，而經本院於93年3 月8 日以93年度
    毒聲字第83號裁定送勒戒處所觀察、勒戒，旋因觀察、勒戒
    後，因認有繼續施用毒品傾向，經臺灣新竹地方法院檢察署
    檢察官聲請，而經本院於93年5 月19日以93年度毒聲字第144
    號裁定令入戒治處所施以強制戒治。嗣因執行屆滿3 月，成
    效良好，於94年1 月17日停止戒治出所，並經臺灣新竹地方
    法院檢察署檢察官於94年1 月20日以94年度戒毒偵字第2 號
    ，以強制戒治已期滿而為不起訴處分確定。其又於96年間，
    因施用毒品案件，經臺灣新竹地方法院檢察署檢察官起訴，
    而經本院於97年8 月13日以97年度訴字第640 號判處有期徒
    刑8 月、8 月，應執行有期徒刑1 年2 月確定。又於97年間
    ，因施用毒品案件，經臺灣新竹地方法院檢察署檢察官起訴
    ，而經本院於97年5 月30日以97年度訴字第403 號判處有期
    徒刑7 月，於97年6 月27日確定確定等情，亦有臺灣新竹地
    方法院檢察署刑案資料查註紀錄表、被告提示簡表、全國施
    用毒品案件紀錄表、受觀察勒戒人毒品及前科紀錄簡列表、
    矯正簡表、本院97年度訴字第640 號刑事判決及臺灣高等法
    院被告前案紀錄表各1 份在卷足憑。綜上，本案事證已臻明
    確，被告於前案強制戒治處分執行完畢後5 年內再犯施用第
    一級毒品海洛因之犯行洵堪認定，應予依法論科。
三、按海洛因屬毒品危害防制條例第2 條第2 項第1 款所列之第
    一級毒品。核被告甲○○所為，係犯毒品危害防制條例第10
    條第1 項之施用第一級毒品罪。至其持有第一級毒品海洛因
    後，進而施用，其持有第一級毒品之低度行為，應為施用第
    一級毒品之高度行為所吸收，爰不另論其持有第一級毒品罪
    。又被告前曾於93年間因犯竊盜罪，經本院於93年2 月25日
    以93年度竹簡字第162 號判處有期徒刑4 月，於93年3 月15
    日確定，並於94年10月2 日執行完畢等情，有臺灣新竹地方
    法院檢察署刑案資料查註紀錄表及臺灣高等法院被告前案紀
    錄表各1 份在卷足按，其於5 年以內再犯本件有期徒刑以上
    之罪，為累犯，應依刑法第47條第1 項規定加重其刑。爰審
    酌被告曾因施用毒品而觀察、勒戒、強制戒治以及判刑在案
    ，猶不知悔悟，卻再犯本案，顯然自制力薄弱，本案施用毒
    品種類、犯罪手段、情節、所生危害，及被告所為係戕害自
    身身心健康，犯後尚能坦承犯行，態度良好等一切情狀，量
    處如主文所示之刑，以資懲儆。扣案之殘渣袋1 只，因殘渣
    袋與海洛因已無法分離，應視同為第一級毒品，應依毒品危
    害防制條例第18條第1 項前段之規定沒收銷燬之。又扣案之
    注射針筒1 支係被告為上揭施用第一級毒品犯行時所用之物
    ，且為被告所有等情，為被告供述明確，爰依刑法第38條第
    1 項第2 款之規定，宣告沒收之。
據上論斷，應依刑事訴訟法第452 條、第273 條之1 第1 項、第
299 條第1 項前段，毒品危害防制條例第10條第1 項、第18條第
1 項前段，刑法第11條前段、第47條第1 項、第38條第1 項第2
款，判決如主文。
本案經檢察官張嘉宏到庭執行職務。
中    華    民    國    97    年    10    月    31    日
                  刑事第一庭    法  官  楊惠芬
以上正本證明與原本無異。
如不服本判決應於收受本判決後10日內向本院提出上訴書狀，上
訴書狀應敘述具體理由。上訴書狀未敘述上訴理由者，應於上訴
期間屆滿後20日內補提理由書狀於本院 (均須按他造當事人之人
數附繕本 )「切勿逕送上級法院」。
中    華    民    國    97    年    10    月    31    日
                                書記官  張懿中
附錄本案論罪科刑法條全文：
毒品危害防制條例第10條第1 項：
施用第一級毒品者，處六月以上五年以下有期徒刑。


司法院資訊處製作；財團法人民間司法改革基金會備份。
